【裁判字號】    97,訴,5550
【裁判日期】    980303
【裁判案由】    毒品危害防制條例
【裁判全文】
臺灣板橋地方法院刑事判決              97年度訴字第5550號
公  訴  人  臺灣板橋地方法院檢察署檢察官
被      告  甲○○
上列被告因違反毒品危害防制條例案件，經檢察官提起公訴（97
年度毒偵字第7567號），被告於準備程序中就被訴事實為有罪之
陳述，經告知被告簡式審判程序之旨，並聽取當事人之意見後，
本院合議庭裁定由受命法官獨任進行簡式審判程序，判決如下：
    主  文
甲○○施用第一級毒品，累犯，處有期徒刑壹年，扣案之海洛因
殘渣袋壹只沒收銷燬之，注射針筒壹支沒收。
    事  實
一、甲○○前因煙毒案件，經本院82年度訴字第815 號刑事判決
    ，判處有期徒刑3 年3 月確定，經入監執行後，於民國85年
    5 月9 日假釋出監併付保護管束，又因煙毒案件，經本院86
    年度訴緝字第113 號刑事判決，判處有期徒刑3 年4 月確定
    ，前開假釋並經撤銷，殘刑合併後案刑期執行，嗣再經假釋
    出監併付保護管束，又因麻藥案件，經本院86年度易字第84
    77號刑事判決，判處有期徒刑4 月，如易科罰金以銀元300
    元折算1 日確定，致其假釋又經撤銷，前開殘刑部分合併後
    案刑期於強制戒治執行完畢後接續執行，至96年6 月27日縮
    刑期滿執行完畢出監。另其因施用第一級毒品案件，經本院
    92年度毒聲字第1094號刑事裁定送觀察勒戒，因有繼續施用
    毒品之傾向，經本院92年度毒聲字第1481號刑事裁定令入戒
    治處所施以強制戒治，執行至93年5 月17日期滿完畢。詎其
    仍不知悔改，明知海洛因係毒品危害防制條例所定之第一級
    毒品，不得非法持有、施用，竟基於施用第一級毒品海洛因
    之犯意，於97年8 月5 日晚間10時25分許為警採尿送驗回溯
    26小時內某時（應扣除為警逮捕後之時間），在其位於臺北
    縣三重市○○街65巷20弄9 號住處內，以將第一級毒品海洛
    因加水稀釋並用注射針筒注射至身體之方式，施用第一級毒
    品海洛因1 次。嗣其於同日晚間7 時許，在臺北市○○區○
    ○街96巷21號前為警查獲，並扣得其所有供其施用之海洛因
    殘渣袋1 個及注射針筒1 支，經警得其同意採集尿液送驗，
    結果確呈海洛因代謝物嗎啡陽性反應，始悉上情。
二、案經臺北市政府警察局萬華分局報請臺灣臺北地方法院檢察
    署檢察官呈請臺灣高等法院檢察署檢察長令轉臺灣板橋地方
    法院檢察署檢察官偵查後起訴。
    理  由
一、本件係經被告甲○○於準備程序當庭就被訴事實為有罪之陳
    述，經本院合議庭裁定由受命法官改依簡式審判程序審理，
    則依刑事訴訟法第273 條之2 、同法第159 條第2 項之規定
    ，不適用傳聞法則有關限制證據能力之相關規定，合先敘明
    。
二、上揭事實，業據被告於偵查及本院審理時坦承不諱，而其為
    警採集之尿液，經送請臺灣尖端先進生技醫藥股份有限公司
    檢驗結果，確呈施用第一級毒品海洛因之代謝物嗎啡陽性反
    應，有該公司濫用藥物檢驗報告及代號與真實姓名對照表各
    一紙附卷可稽，並有扣案之海洛因殘渣袋1 只及注射針筒1
    支可憑，上開補強證據，已足資擔保被告任意性自白之真實
    性，核與事實相合，堪以認定。再被告前有如事實欄所載之
    施用毒品觀察勒戒、強制戒治紀錄，有臺灣高等法院被告前
    案紀錄表附卷可憑，其於強制戒治執行完畢後5 年內再犯本
    件施用第一級毒品罪，應依法起訴處罰。本案事證明確，被
    告犯行洵堪認定，應依法論科。
三、按海洛因為毒品危害防制條例第2 條第2 項第1 款明定之第
    一級毒品，核被告所為，係犯毒品危害防制條例第10條第1
    項之施用第一級毒品罪。其持有第一級毒品之低度行為，為
    施用之高度行為所吸收，不另論罪。又被告有如事實欄所示
    之犯罪科刑執行情形，有前述臺灣高等法院被告全國前案紀
    錄表可佐，其於徒刑執行完畢後5 年內，故意再犯本件有期
    徒刑以上之罪，為累犯，應依刑法第47條第1 項之規定加重
    其刑。爰審酌被告有多次毒品前案紀錄，猶未知警惕而再犯
    本案，足見其未戒除施用毒品之惡習，本應予以重懲，惟念
    其經多次處罰已見悔意，有戒絕毒品之意，及其犯罪動機、
    手段、智識程度、犯後坦承犯行態度良好等一切情狀，量處
    如主文所示之刑。扣案之海洛因殘渣袋1 只（殘渣無法自包
    裝袋析離，經驗有海洛因反應，有偵查卷附毒品初步鑑驗報
    告書1 紙可憑，應依毒品危害防制條例第18條第1 項前段規
    定沒收銷燬之，注射針筒1 支，則為被告所有供其施用毒品
    所用之物，業據被告供述在卷，應依刑法第38條第1 項第2
    款規定宣告沒收。
據上論斷，應依刑事訴訟法第273 條之1 第1 項、第299 條第1
項前段，毒品危害防制條例第10條第1 項、第18條第1 項前段，
刑法第11條前段、第47條第1 項、第38條第1 項第2 款，判決如
主文。
本案經檢察官彭聖斐到庭執行職務。
中    華    民    國    98    年    3     月    3     日
                  刑事第十庭  法  官  陳正昇
以上正本證明與原本無異。
如不服本判決應於收受送達後10日內向本院提出上訴書狀，並應
敘述具體理由；其未敘述上訴理由者，應於上訴期間屆滿後20日
內向本院補提理由書（均須按他造當事人之人數附繕本）「切勿
逕送上級法院」
                              書記官  林文達
中    華    民    國    98    年    3     月    3     日
附錄本案論罪科刑法條
毒品危害防制條例第10條
施用第一級毒品者，處 6 月以上 5 年以下有期徒刑。
施用第二級毒品者，處 3 年以下有期徒刑。


司法院資訊處製作；財團法人民間司法改革基金會備份。
